

## SOBRE MÍ

Estudié Ciencias de la Computación en la Universidad Nacional de Ingeniería. Soy un apasionado por resolver retos con ayuda de la tecnología. Participé como frontend developer en una startup y fui analista de gestión de la información por cerca de 2 años.

#### CONTACTO



dg.cabanillas@uni.pe



https://diegocabanillas.com



https://github.com/dgcabanillas



+51 960433912



Lima, Perú

#### **HABILIDADES**

Web Developer

Algoritmos

Estructura de datos

Paradigmas de programación

Base de datos (SQL/ NoSQL)

**CMS** 

Empatía

Responsabilidad

Autodidacta

Pasión por enseñar

# **DIEGO CABANILLAS**

### Software Developer

### **Experiencia**

# Frontend Developer Genbby startup | ene 2017 - nov 2017

- · Desarrollar los diseños hechos en PSD usando ReactJS
- A veces tocaba participar en el backend, se usaba MeteorJS.

# Practicante de Estadística y soporte de recuperaciones MIBANCO | ene 2018 – dic 2018

- Automatización de procesos
- Creación de store procedures
- Reportería en general

## Asistente de Estadística y soporte de recuperaciones MIBANCO | dic 2018 – oct 2019

- Automatización de procesos
- Diseño de algoritmos para ejecutar las estrategias del área de cobranzas
- · Generar indicadores de gestión y cobranza

# Analista de Gestión de Información MIBANCO | oct 2019 – jun 2020

- · Generación de reportes
- Análisis de información
- Levantamiento de requerimientos
- · Optimización de procesos

#### MERN Developer Freelance | set 2020 - oct 2020

- Creación del frontend y backend de los módulos de autenticación (login/ register/ recover-account/ confirmaccount) para un sistema de instituto.
- Creación layouts y estructuración los componentes (React, HOC, custom hooks) en el frontend.
- · Creación de las tablas en la base de datos.
- · Creación de una GraphQL API.

#### VTEX eCommerce Developer Btime.pe | nov 2020 - may 2021

- Desarrollo de templates.
- · Creación de componentes dinámicos con jquery, ajax.
- Creación de estilos responsive para la adaptación del sitio web a cualquier tamaño de dispositivo.
- Proponer ideas sobre la estructura del proyecto que vayan de acorde con la estrategia del negocio.

#### Educación

Universidad Nacional de Ingeniería Ciencias de la Computación

Udemy

**Software Development** 

**INICTEL - UNI** 

C/C++ | Base de datos